ACORDAO-COMPLETO-2499891

ACÓRDÃO DE RELAÇÃO

ACÓRDÃO DE RELAÇÃO 11352/2021 ATA 30/2021 - SEGUNDA CÂMARA

Acórdão 11352/2021-TCU-Segunda Câmara
	Os ministros do Tribunal de Contas da União, reunidos em sessão de 2ª Câmara, ACORDAM, por unanimidade, com fundamento no artigo 143, inciso V, alínea "e", do Regimento Interno, em autorizar a prorrogação de prazo formulada pela Diretoria de Administração de Pessoal do Comando da Aeronáutica (peças 124 e 125) , por mais 30 (trinta) dias, para atendimento do Ofício 15.049/2020-TCU/Seproc (peça 20) , emitido em cumprimento às determinações constantes do Acórdão 3578/2020-TCU-Plenário; e posterior encaminhamento dos autos à Serur, para que proceda ao exame de admissibilidade dos expedientes recursais apostos às peças 108 a 116: 
1. Processo TC-Processo 034.211/2019-5 (PENSÃO ESPECIAL DE EX-COMBATENTE) 
	1.1. Recorrentes: Jussara Maria Bonifacio da Silva (XXX.962.137-XX) ; Maria Terezinha Baytack Beltrao de Castro (XXX.449.697-XX) 
	1.2. Interessados: Centro de Controle Interno da Aeronáutica () ; Eliane Nester (XXX.525.499-XX) ; Elizabeth Nester (XXX.107.339-XX) ; Elizabeth Nester (XXX.107.339-XX) ; Jussara Maria Bonifacio da Silva (XXX.962.137-XX) ; Jussara Maria Bonifacio da Silva (XXX.962.137-XX) ; Lucineia Aparecida Santos (XXX.904.216-XX) ; Maria Olga Rodriguez Teixeira (XXX.759.670-XX) ; Maria Terezinha Baytack Beltrao de Castro (XXX.449.697-XX) ; Maria Terezinha Baytack Beltrao de Castro (XXX.449.697-XX) ; Myrian Ferraz Costa (XXX.422.068-XX) ; Neide Terezinha Ceccon Friedrich (XXX.948.479-XX) ; Rosani Baytack Alves Ribeiro Fernandes (XXX.516.307-XX) ; Rosely Vieira (XXX.808.519-XX) ; Silvia dos Passos Pinheiro (XXX.544.359-XX) ; Telmelita Vieira Kruger (XXX.257.609-XX) ; Wilma Regina Nester (XXX.386.439-XX) 
	1.3. Órgão/Entidade: Comando da Aeronáutica
	1.4. Relator: Ministro Aroldo Cedraz
	1.5. Representante do Ministério Público: Procurador Sergio Ricardo Costa Caribé
	1.6. Relatora da deliberacao recorrida: Ministra Ana Arraes
	1.7. Unidades Técnicas: Secretaria de Recursos (Serur) ; Secretaria de Fiscalização de Integridade de Atos e Pagamentos de Pessoal e de Benefícios Sociais (Sefip) .
	1.8. Representação legal: Maria Luci Sucla (8.155/OAB-PR) , representando Elizabeth Nester; Tiago Mascarenhas da Costa Marques (205.521/OAB-RJ) , representando Maria Terezinha Baytack Beltrao de Castro; Carolina Sampaio Dias (127.943/OAB-RJ) e outros, representando Jussara Maria Bonifacio da Silva. 
	1.9. Determinações/Recomendações/Orientações: não há.

Segunda Câmara

Comando da Aeronáutica

Jussara Maria Bonifacio da Silva (XXX.962.137-XX); Maria Terezinha Baytack Beltrao de Castro (XXX.449.697-XX)

ACORDAO-COMPLETO-2527034

Acórdão de Relação 718/2022 - Segunda Câmara

Acórdão de Relação

ACORDAO-COMPLETO-2517170

Acórdão de Relação 18168/2021 - Segunda Câmara

JUSSARA MARIA BONIFACIO DA SILVA

AROLDO CEDRAZ

Ministra Ana Arraes

Maria Luci Sucla (8.155/OAB-PR), representando Elizabeth Nester; Tiago Mascarenhas da Costa Marques (205.521/OAB-RJ), representando Maria Terezinha Baytack Beltrao de Castro; Carolina Sampaio Dias (127.943/OAB-RJ) e outros, representando Jussara Maria Bonifacio da Silva.

Procurador Sergio Ricardo Costa Caribé

PENSÃO ESPECIAL DE EX-COMBATENTE (PEEC)

Secretaria de Recursos (Serur); Secretaria de Fiscalização de Integridade de Atos e Pagamentos de Pessoal e de Benefícios Sociais (Sefip).